Inventaris van archief van het Algemeen Rijksarchief, (1991) 1994-2002
Nationaal Archief, Den Haag
- Afdeling Archiefconservering, 4
  - Productgroep Restauratie, 4.2
    - Taken, 4.2.2
      - Externe bruikleningen en tentoonstellingen, 4.2.2.2
        - In bruikleen geving van stukken ten behoeve van tentoonstellingen, georganiseerd door derden., 1991-2003; div.nrs.; 7 pakken, 136 omslagen en 34 stukken
          - "Speerpunt Kinderwetje van Houten"; behandeling van het verzoek van het Rijksmuseum Amsterdam om uitlening van stukken (nr. 252), 1999, 5224
          - "Speerpunt Soevereiniteitsoverdracht Indonesië 1949"; behandeling van het verzoek van het Rijksmuseum Amsterdam om uitlening van stukken (nr. 251), 1999, 5223
          - "Speerpunt Vredesconferentie 1899"; behandeling van het verzoek van het Rijksmuseum Amsterdam om uitlening van stukken (nr. 250), 1998-1999, 5222
          - "Staatsloterij 275 jaar"; behandeling van het verzoek van het Nederlands Kansspelmuseum te Den Haag om uitlening van stukken (nr. 301), 2000-2001, 5265
          - "Start de Persen"; bruikleenvoorwaarden en conditierapporten uitleningen ten behoeve van het Persmuseum Amsterdam (nr. 318), 2001, 5282
          - "Staten-Generaal"; aantekeningen ten behoeve van de uitlening van stukken aan het Gemeentearchief Leiden (nr. 230), 1998, 5205; stuk
          - "Stelling van Amsterdam"; bruikleenvoorwaarden ten behoeve van het Kennemermuseum te Haarlem (nr. 114), 1994-1995, 5094; stuk
          - "Stijl. Norm en handschrift..."; bruikleenvoorwaarden ondertekend door het Nederlands Architectuur Instituut te Rotterdam (nr. 143), 1993, 5051; stuk
          - "Suikergoed"; bruikleenvoorwaarden (nr. 267), 1994-1995, 5062
          - "The Voyage of old Imari porcelain"; behandeling van het verzoek van het Kyushu Ceramic Museum (Japan) om uitlening van stukken (nr. 272), 1999-2000, 5244
          - "Toekomst door Traditie..."; bruikleenvoorwaarden ten behoeve van het Paleis Het Loo (nr. 147), 1996, 5118; stuk
          - "Tussen Spanje en Oranje"; bruikleenvoorwaarden ten behoeve van de Stichting Huis Bergh (nr. 204), 1997, 5185; stuk
          - "Twee vrouwen van Schiedam"; behandeling van het verzoek van het Stedelijk Museum Schiedam om uitlening van stukken (nr. 226), 1998, 5201
          - "Tweede Kamer Project"; behandeling van het verzoek van het Instituut Collectie Nederland (ICN) te Rijswijk om uitlening van stukken (nr. 313), 2001-2002, 5278
            Tentoonstelling wordt ook "Tweede Kamer geeft cultureel erfgoed een zetel" genoemd
          - "Van Riebeeck"; behandeling van het verzoek van het Museum Dorestad te Wijk bij Duurstede om toezending van stukken (nr. 338), 2002, 5300
          - "Van Tuinen"; bruikleenvoorwaarden (nr. 214), 1998, 5191; stuk
          - "Verhalen van de Vechtkunst"; behandeling van het verzoek van het Westfries Museum om uitlening van stukken uit het archiefblok van Verzameling Buitenlandse Kaarten Leupe (nr. 186), 1997, 5174
          - "Vestingwerken in Overijssel"; lijst van bruiklenen ten behoeve van het Provinciaal Overijssels Museum (nr. 181), 1994, 5058; stuk
          - "Vier paardjes in het Rond"; behandeling van het verzoek van het Nationaal Bagger Museum om uitlening van stukken (nr. 169), 1997, 5168
            Bevat ook aanvraagbriefjes van het Museum den Briel
          - "Vlieland 400 jaar"; behandeling van het verzoek van het Museum Trompshuis Vlieland om uitlening van stukken (nr. 187), 1997, 5175
          - "VOC: A Curious Coincidence"; behandeling van het verzoek van het Australian National Maritime Museum in Sydney (Australië) om uitlening van stukken (nr. 241), 1998-2001, 5214
            Er wordt ook gesproken over "Batavia", maar het is niet duidelijk of dit over dezelfde tentoonstelling gaat
          - "VOC in Taiwan"; behandeling van het verzoek van het Westfries Museum te Alkmaar om uitlening van stukken (nr. 219), 1998-1999, 5196
            Ook "Formosa" genaamd
          - "VOC-schatten van Texel"; behandeling van het verzoek van het Maritiem en Jutters Museum te Texel om uitlening van stuken (nr. 343), 2002, 5304
          - "Vrede van Münster"; behandeling van verzoek om uitlening van stukken. Legermuseum Delft (nr. 208), 1998, 5188
          - "Vrede van Münster"; behandeling van verzoek om uitlening van stukken. Mauritshuis te Den Haag (nr. 178), 1998, 5179
          - "Vrede van Münster"; behandeling van verzoek om uitlening van stukken. Paleis op de Dam (nr. 207), 1998, 5180
          - "Vrede van Münster"; behandeling van verzoek om uitlening van stukken. Rijksmuseum Amsterdam (nr. 194), 1998, 5181
          - "Vrede van Münster"; behandeling van verzoek om uitlening van stukken. Westfalisches Landesmuseum Kunst und Kulturgeschichte Münster (nr. 196), 1998, 5178
          - "Vrijsteden in Rivierenland"; bruikleenvoorwaarden en conditierapporten uitleningen ten behoeve van het Stadsmuseum IJsselstein (nr. 286), 2000, 5256
          - "Vrijsteden in Rivierenland (Leerdam)"; bruikleenvoorwaarden en conditierapporten uitleningen ten behoeve van het Museum het Oude Raadhuis te Leerdam (nr. 282), 2000, 5253
          - "W.C. Staring"; behandeling van het verzoek van het Legermuseum Armamentarium Delft om uitlening van stukken (nr. 303), 2001, 5266
          - "Willem van de Velde de Oude"; behandeling van het verzoek van de Stichting Borg Verhildersum om uitlening van stukken ten behoeve van de tentoonstelling gehouden in het Noordelijk Scheepvaartmuseum, in het Harmoniegebouw van de Rijksuniversiteit Groningen en in het Koetshuis Verhildersum (nr. 304), 2001, 5267
          - "W.N. Rose"; behandeling van het verzoek van het Nederlands Architectuurinstituut (NAI) te Rotterdam om uitlening van stukken (nr. 317), 2001, 5281
          - "Zeeland en Japan: eilanden in contact"; behandeling van het verzoek van het Zeeuws Archief om uitlening van stukken (nr. 295), 2000, 5261
      - Kennisoverdracht, 4.2.2.3
        - Rondleidingen, 4.2.2.3.1
          - Medewerking aan rondleidingen., 1994-1996; 1727-1728, 4421; 2 omslagen
            - 1994-1995, 1727
              Oude code: 14 Rondleidingen (hoofd AC)
            - 1996, 1728
              Oude code: 14 Rondleidingen/lezingen (hoofd AC)
            - Rondleidingen, 1996, 4421
              Oude code: 001
          - Medewerking door de Afdeling Restauratie aan rondleidingen en artikelen., 1999-2001; 5685
        - Informatieverstrekking, 4.2.2.3.2
          - Beantwoording van een vraag van Tessy de Jong over de totstandkoming van een plan van aanpak qua restauratie, conservering, verfilming, digitalisering, herbinden., 1999; 5539
          - Brief van J. Kamps, student Boek- en Papierrestauratie aan het Instituut Collectie Nederland, aan P.F. Magendans inzake een verzoek tot medewerking aan een inventariserend onderzoek naar ervaringen met de "Richtlijnen voor de Conservering van Leren en Perkamenten Boekbanden" door middel van invulling van een vragenlijst., 1999; 5663; stuk
          - Behandeling van een verzoek van de Stichting Publicaties Conservering en Restauratie (SPCR) tot financiële ondersteuning van een het vakblad Cr., 2001; 5548
          - Geleidebrief bij het verslag van een enquête over het verven van Japans papier voor restauratie, ontvangen van het Instituut Collectie Nederland., 2001; 5547; stuk
        - Opleiding restauratoren, 4.2.2.3.3
          - Medewerking aan de invulling van stageplekken en begeleiding van stagiaires., 1994-1995; 1731, 1734-1735; 3 omslagen
            - Algemeen, 1994 okt.-dec., 1734
              Oude code: 24 Stagiaires algemeen
            - Algemeen, 1995, 1735
              Oude code: 16 Stagiaires algemeen
            - Opleiding Restauratoren, 1995, 1731
              Oude code: 15 Stagiaires opleiding restauratoren
          - Stukken ontvangen in het kader van lidmaatschap van de Werkgroep Nieuwe Structuur (WENS) van de Opleiding Restauratoren., 1994-1996; 1909; pak
            Oude code: 59 Opleidingen restauratoren/WENS/BRON
          - Uitnodiging door het Ministerie van Onderwijs, Cultuur en Wetenschappen (OCW) voor een bijeenkomst op 31 maart over de voorgenomen verzelfstandiging ondersteunende instellingen (Rijksdienst Beeldende Kunst, Centraal Laboratorium en de Opleiding Restauratoren), gericht aan G. de Bruin., 1995; 1950
            Oude code: 78 Ministerie van OCW, verzelfstandiging ondersteunende instellingen
          - Stukken ontvangen of opgemaakt door mw. P.C.M.T. Bouten in het kader van stagebegeleiding bij de opleiding Restauratoren., 1995-1998; 5565
          - Stukken ontvangen in het kader van lidmaatschap van de Begeleidingscommissie Restauratoren Opleiding Nederland (BRON)., 1996-1999; 1971, 1980; 2 pakken
            - "Restauratie: denken en doen": leerplan 1995 - 2000 voor de opleiding tot restaurator van schilderijen en beschilderde objecten van de Stichting Restauratie Atelier Limburg, met concept, 1996, 1980
              Oude code: T9 Opleidingen restauratoren/WENS/BRON
            - Vergaderstukken, 1996-1999, 1971
          - Stukken ontvangen of opgemaakt in het kader van begeleiding bij het project "Het documenteren van de conditie van de bestanden" van Thirza Mulder als derdejaars student Beheer en Behoud Reinwardt Academie., 2000; 5584
            Oude code: CPB procedures, handleiding Thirza, formulieren
          - Berichtgeving van het Instituut Collectie Nederland (ICN) aan B. van Zanen over ontwikkelingen bij het instituut waarbij de opleiding van restauratoren moet worden afgebouwd, met bijlage., 2002; 6018
- Archief van het Algemeen Rijksarchief vóór 1995, 5
  De hieronder vermelde dossiers behoren te worden overgebracht naar een ouder gedeelte van het archief van het Algemeen Rijksarchief.
  - Medewerking aan onderzoek naar het beheer van archiefbestanden door het Rijksinstituut voor Oorlogsdocumentatie en aan de overbrenging en uitlening van archieven., 1990-1992; 1191; pak
  - Vergaderstukken Sectie Inventarisatie en Acquisitie., 1990-1994; 3587
  - Informatiebladen van de Sector Inspectie en Acquisitie van het Rijksarchief in Zuid-Holland., 1990-1994; 6231
  - Stukken opgemaakt of ontvangen in het kader van het lidmaatschap van het Hendrik van Wijn Gezelschap., 1992-1993; 3015
- Archief van het Nationaal Archief vanaf 2002, 6
  De hieronder vermelde dossiers behoren te worden overgebracht naar het archief van het Nationaal Archief.
  - Behandeling van verzoeken tot inzage van archiefstukken waarvoor een beperkende bepaling geldt in verband met de slechte materiële staat., 2002-2005; 6016
  - Jaarplan 2003 Nationaal Archief; het Nationaal Archief bereikt een breed en gevarieerd publiek, met geleidebrief., 6017
  - Definitief voorstel afstudeerproject van Cristina Duran Casablancas voor de studierichting boek- en papierrestauratie., 2003; 6019; stuk
  - Begeleidingsprogramma voor de stagiaires depotbeheer Sudhir Chotkoe en Monica Schwarze, met bijlage., 2005; 6023
  - Overleg tussen de Koninklijke Bibliotheek (KB) en het Nationaal Archief over de opzet en uitvoering van een gezamenlijke beperkte herhaling van het schade-inventariserend onderzoek uit 1990., 2004; 6024
  - Verzoek om aan Arnold den Teuling de data door te geven dat men beschikbaar is voor de eerste bijeenkomst van de Werkgroep Evaluatie NEN 2728., 2004; 6025; stuk
  - Programma voor het seminar "On going and future research projects on the use of ND techniques to study degradation, corrosion or weathering processes, georganiseerd door Fraunhofer - Institut für Silicatforschung., 2004; 6027; stuk
  - Museumberichten, twaalfde jaargang nr. 2, uitgegeven door de Museumvereniging., 2004; 6028; stuk
  - Handleiding "Het gebruik van Visual Basic for Applications in Microsoft Excel", opgesteld door Theo Peek, alsmede standlijsten en overzichten van depot 18A., 2004; 6030
  - Voorbereiding van de totstandkoming standaardisatie toetsing CAS-archieven, met medewerking van Peter Defize., 2004; 6031
  - Vouwschema OOM-dozen (bijzondere formaten)., 2003; 6040; stuk
  - Digitale documentenzorg; 'Universele virtuele computer' lijkt oplossing voor verdwijnen data, gekopieerd uit De Ingenieur., 2003; 6041
  - Offerte en offerte-aanvraag voor artikelen te leveren door Skiffie, Johan Pützfeld BV., 2003; 6062
  - Mededeling van de Koninklijke Bibliotheek (KB) dat ARA-medewerkers in aanmerking komen voor een gratis persoonlijke KB-pas., 2003; 6067; stuk
  - Jaarplan depotbeheer 2003., 2002; 6068; stuk
  - Concept kostenberekening: verpakken marinestamboeken, ten behoeve van metamorfose., 2003; 6069
  - Interne e-mailwisseling over de totstandkoming van een afspraak met Center van het Ministerie van Economische Zaken voor een materiële toets., 2003; 6070
  - Cursusaanbod 2003 van het Instituut Collectie Nederland (ICN), alsmede een bevestiging van ontvangst van aanmelding voor de cursus "Conservation of digital prints" door B. van Zanen., 2002-2003; 6073
  - Rapportage van de controle op mogelijkheid van schimmels in het depot van het Nationaal Archief (NA) na langdurige verhoging van de relatieve vochtigheid en temperatuur., 2004; 6074
  - Ontwikkeling en invoering van Gateway for Resources and Information on Preservation (GRIP) door European Commission on Preservation and Access (ECPA) en het Nationaal Archief (NA)., 2002-2003; 6075
  - Verslag van de bestandsopname van een proevencollectie, overgebracht van het Veilinghuis Van Dieten naar een beveiligde ruimte in het Nationaal Archief., 2002; 6076; stuk
    Het betreft de inhoud van 9 verhuisdozen en heeft betrekking op zegels
  - Verslag van een depotcontrole van het hulpdepot van het Ministerie van Volkshuisvesting, Waterstaat en Scheepvaart te Steenbergen en het resultaat van een test van monstervellen golfkarton afkomstig van Jansen-Wijsmuller & Beuns BV., 2003-2004; 6077
  - Biomonitormodel, opgesteld door B. van Zanen., 2004; 6078; stuk
  - Correspondentie over de uitvoering van de materiële verzorging van de 'Doodenboeken', afkomstig van de Stichting Oranjehotel., 2003; 6089
  - Brochure "Organisatie van het archiefbeheer in het algemeen", opgesteld door J.U. van Wijngaarden., 2003; 6093
  - leeg, 101-107
    - leeg, 101
    - leeg, 102
    - leeg, 103
    - leeg, 104
    - leeg, 105
    - leeg, 106
    - leeg, 107